# 是否构成业务合并

提问人：xmfeng72 时间：2012-07-18 21:56:18
A公司收购同受实际控制人控制的B公司。B公司为实际控制人 2009 年以现金 1 亿元设立的现金公司，拟从事矿产资源采掘（总投资约50 亿元）。 2010 年，B公司委托某勘探公司进行勘查并支付预付款 5000 万元，账面计入预付账款，但尚未取得勘查许可证，更未取得探矿权。 2010 年末，A公司收购实际控制人持有的B公司股权，讨论：B公司是否具有业务，该收购行为是否适用企业合并准则？
分析：根据国际财务报告准则的相关规定，业务包括投入及处理投入的过程，有能力创造产出。一项业务组成要素的性质随所属产业及企业营运活动结构、企业发展阶段而异，已设立完成的业务通常有许多不同种类投入、加工处理过程和产出，而新业务通常仅有极少的投入及加工处理过程，且有时仅有单一产出。判断一项组合是否构成业务需考虑下列因素： （ 1 ）已开始进行所规划的主要活动。B公司虽然签订勘查合同并预付价款，但尚未取得勘查许可证（目前可能在实施勘查活动，但结果尚无法确定）。（ 2 ）拥有员工、智慧财产权、其他投入及处理投入的过程。B公司虽然拥有员工，但仅是为满足筹建期需要而招聘相应的人员，目前人员也无法满足矿产资源采掘需要。（ 3 ）正在进行生产产出的计划。B公司目前无法实施生产计划。（ 4 ）有能力取得将购买其产出的顾客。B公司目前无潜在顾客。 另外，根据油气资产准则规定，石油天然气以外的采掘业企业的勘探和评价活动参照油气准则执行，其他活动应该按照相关准则进行处理。油气资产准则规定钻井勘探支出的资本化采用成果法进行处理，完井当时无法确定是否发现了探明经济可采储量的，应暂时资本化，但暂时资本化时间不应超过 1 年；完井 1 年后仍无法确定是否发现了探明经济可采储量的，应将暂时资本化的支出全部计入当期损益。 请教：B公司是否具有业务，该收购是否构成业务合并？

回答人：chenyiwei
能否提供B公司于购买日的简要资产负债表？除了委托某勘探公司进行勘查并支付预付款 5000 万元以外，有无其他勘探开发和建设活动？是否已经开始办理所涉及的许可证照（首要的是探矿权）、招聘人员等筹建活动？

提问人：xmfeng72 时间：2012-07-19 14:32:50
回复 chenyiwei 的帖子
B公司除货币资金之外，另有固定资产 100 万元，主要是管理用具和车辆。预付账款除上述款项之外，预付国土资源局 500 万元，预付研究院500 万元，B公司无其他资产。

回答人：chenyiwei
根据你补充的情况，基本赞同三楼网友意见，B公司在购买日尚不构成业务。

提问人：61309 时间：2015-01-15 17:22:57
陈版，请教：如果已经开始委托勘探人员进行勘探，但成果尚不确定。公司账面除货币资金和一点固定资产车量外就是勘探支出。这种情况下是否属于有业务。

回答人：chenyiwei
可以认为是业务，但仍然是“单一资产实体”，仍然不应存在独立的商誉。

提问人：61309 时间：2015-01-15 18:11:45
谢谢，陈版能再详细说一下吗，构成业务但不确认商誉，依据是什么？

回答人：chenyiwei
请参考《计学撮要 2013 》中的问题3-2-1